臺灣臺北地方法院刑事判決　　　　　　　 96年度訴字第421號
　　公　訴　人　臺灣臺北地方法院檢察署檢察官
　　被　　　告　甲○○
上列被告因違反毒品危害防制條例案件，經檢察官提起公訴（九
十五年度毒偵字第三二三七號），因被告於準備程序中就犯罪事
實為有罪陳述，經合議庭裁定依簡式審判程序審理，本院判決如
下：
    主  文
甲○○施用第一級毒品，累犯，處有期徒刑壹年；又施用第二級
毒品，累犯，處有期徒刑捌月，扣案之內含甲基安非他命殘渣（
量微無法析離計重）之吸食器壹組，沒收銷燬之；應執行有期徒
刑壹年陸月，扣案之內含甲基安非他命殘渣（量微無法析離計重
）之吸食器壹組，沒收銷燬之。
    事  實
一、甲○○於民國九十一年間因施用第二級毒品案件，經臺灣板
    橋地方法院以九十一年度毒聲字第三五七八號裁定觀察、勒
    戒後，認無繼續施用毒品之傾向，於九十一年十一月十九日
    出所，經臺灣板橋地方法院檢察署檢察官於同日以九十一年
    度毒偵字第三七九六號為不起訴處分確定（以上不構成累犯
    ）。又甲○○(1)於九十二年間因施用第一級、第二級毒品案
    件，經臺灣臺北地方法院檢察署檢察官聲請強制戒治及起訴
    ，嗣經本院於九十二年五月二十一日以九十二年度毒聲字第
    九五○號裁定強制戒治，於九十三年一月九日出所，及經本
    院於九十二年十月三日以九十二年度訴字第八一五號分別判
    處有期徒刑九月、五月確定；(2)於九十年間因持有第一級毒
    品案件，經臺灣板橋地方法院檢察署檢察官聲請簡易判決處
    刑，嗣經臺灣板橋地方法院於九十二年十月三十一日以九十
    二年度簡字第三○○四號判處有期徒刑二月確定；(3)於九十
    二年間因偽造文書案件，經臺灣板橋地方法院檢察署檢察官
    聲請簡易判決處刑，嗣經臺灣板橋地方法院於九十二年十一
    月二十日以九十二年度簡字第三三二三號判處有期徒刑三月
    確定；(4)上開案件經臺灣板橋地方法院以九十三年度聲字第
    四九四號裁定應執行有期徒刑一年六月，自九十三年一月九
    日起算刑期，於九十四年二月二日縮短刑期假釋出監，並付
    保護管束，於九十四年四月二十日縮刑期滿未經撤銷假釋，
    視為執行完畢（以上構成累犯）。詎甲○○仍不知悔改，分
    別基於施用第一級毒品海洛因、第二級毒品甲基安非他命之
    犯意，在其位在臺北縣新店市○○路六十五巷三十一之一號
    居所，於九十五年十一月十九日下午七時許，施用第二級毒
    品甲基安非他命一次，及於九十五年十一月二十二日上午十
    時三十七分為警採尿前之二十六小時內之某時（應扣除為警
    查獲後至採尿之時間），施用第一級毒品海洛因一次，而於
    九十五年十一月二十一日晚間八時三十分，為警持索票在上
    址查獲，並扣得甲○○所有、供其施用第二級毒品甲基安非
    他命之用、內含甲基安非他命殘渣（量微無法析離計重）之
    吸食器一組。
二、案經臺北縣政府警察局新店分局報告臺灣臺北地方法院檢察
    署檢察官偵查起訴，因被告於準備程序中就犯罪事實為有罪
    陳述，經合議庭裁定依簡式審判程序審理。
    理  由
一、上揭事實，業據被告甲○○於審理中坦承不諱（見本院九十
    六年四月二十七日審理筆錄），又被告為警查獲後所採集之
    尿液檢體，經送驗以「ＥＩＡ酵素免疫分析法」初步檢驗，
    再以「ＧＣ／ＭＳ氣相層析／質譜儀法」確認檢驗結果，呈
    鴉片類、甲基安非他命類藥物陽性反應，有臺灣檢驗科技股
    份有限公司九十五年十二月十五日濫用藥物尿液檢驗報告附
    卷可稽（見偵查卷第五八頁），再扣案吸食器之內含物經鑑
    驗結果，含第二級毒品甲基安非他命成份，亦有臺北縣政府
    警察局新店分局查獲涉嫌毒品危害防制條例案件毒品初步鑑
    驗報告單在卷可考（見偵查卷第二九頁）；另按以氣相層析
    質譜儀之方法作藥物及其代謝產物之定性及定量分析檢驗者
    ，幾乎不會有偽陽性反應產生，亦即如尿液中未含有煙毒之
    反應者，即不可能產生因藥物所引起之偽陽性反應；而人體
    施用海洛因後，平均尿液可檢驗出嗎啡陽性反應之時限為二
    十六小時；尿液中呈安非他命類陽性反應者，推算吸食時間
    距採集時間，最長可能不會超過四日等情，分別據行政院國
    軍退除役官兵輔導委員會榮民總醫院八十三年四月七日（八
    三）北總內字第○三○五九號、行政院衛生署八十一年九月
    八日（八一）藥檢一字第八一一一四八八五號、行政院衛生
    署藥物食品檢驗局八十一年二月八日（八一）藥檢一字第一
    一五六號函示醫學上之專門意見在案；此外，並有扣案之吸
    食器一組可憑，足認被告於審理中出於任意性之自白，與事
    實相符而堪採信。又被告甲○○前於九十一年間因施用第二
    級毒品案件，經臺灣板橋地方法院以九十一年度毒聲字第三
    五七八號裁定觀察、勒戒後，認無繼續施用毒品之傾向，於
    九十一年十一月十九日出所，經臺灣板橋地方法院檢察署檢
    察官於同日以九十一年度毒偵字第三七九六號為不起訴處分
    確定；又於九十二年間因施用第一級、第二級毒品案件，經
    臺灣臺北地方法院檢察署檢察官聲請強制戒治，嗣經本院於
    九十二年五月二十一日以九十二年度毒聲字第九五○號裁定
    強制戒治，於九十三年一月九日出所等情，有各該不起訴處
    分書、聲請簡易判決處刑書、判決書、臺灣高等法院被告前
    案紀錄表在卷可參，是本件被告前因施用毒品案件，經送觀
    察、勒戒及強制戒治執行完畢釋放後，五年內再犯本件施用
    毒品之犯罪，事證明確，應依法論科。
二、按海洛因、甲基安非他命分屬毒品危害防制條例第二條第二
    項第一款、第二款所規定之第一級、第二級毒品。核被告甲
    ○○所為，係犯毒品危害防制條例第十條第一項之施用第一
    級毒品罪及同條第二項之施用第二級毒品罪，被告因施用第
    一級、第二級毒品而持有第一級、第二級毒品之低度行為，
    應分別為施用之高度行為所吸收，均不另論罪。被告所犯前
    開二罪間，犯意各別，行為互殊，應予分論併罰。又被告曾
    (1)於九十二年間因施用第一級、第二級毒品案件，經臺灣臺
    北地方法院檢察署檢察官聲請強制戒治及起訴，嗣經本院於
    九十二年五月二十一日以九十二年度毒聲字第九五○號裁定
    強制戒治，於九十三年一月九日出所，及經本院於九十二年
    十月三日以九十二年度訴字第八一五號分別判處有期徒刑九
    月、五月確定；(2)於九十年間因持有第一級毒品案件，經臺
    灣板橋地方法院檢察署檢察官聲請簡易判決處刑，嗣經臺灣
    板橋地方法院於九十二年十月三十一日以九十二年度簡字第
    三○○四號判處有期徒刑二月確定；(3)於九十二年間因偽造
    文書案件，經臺灣板橋地方法院檢察署檢察官聲請簡易判決
    處刑，嗣經臺灣板橋地方法院於九十二年十一月二十日以九
    十二年度簡字第三三二三號判處有期徒刑三月確定；(4)上開
    案件經臺灣板橋地方法院以九十三年度聲字第四九四號裁定
    應執行有期徒刑一年六月，自九十三年一月九日起算刑期，
    於九十四年二月二日縮短刑期假釋出監，並付保護管束，於
    九十四年四月二十日縮刑期滿未經撤銷假釋，視為執行完畢
    等情，有臺灣高等法院被告前案紀錄表在卷可參，其於五年
    以內故意再犯本件有期徒刑以上之罪，為累犯，應依刑法第
    四十七條第一項之規定，加重其刑。爰審酌被告施用毒品，
    對個人身心戕害甚鉅，且前已有多次施用毒品前案，竟仍再
    犯本件施用第一級、第二級毒品犯行，足見未決心改過，惟
    念其犯罪後於審理中坦承犯行不諱，暨被告之生活狀況、品
    行、智識程度等一切情狀，分別量處如主文所示之刑，並定
    其應執行之刑。末查扣案之內含甲基安非他命殘渣（量微無
    法析離計重）之吸食器一組，業據被告於警訊及審理中供承
    係供其施用第二級毒品之用，且與查獲之第二級毒品無法分
    離，爰依毒品危害防制條例第十八條第一項前段規定，宣告
    沒收銷燬之。
據上論斷，應依刑事訴訟法第二百七十三條之一第一項、第二百
九十九條第一項前段，毒品危害防制條例第十條第一項、第二項
、第十八條第一項前段，刑法第十一條前段、第四十七條第一項
、第五十一條第五款，判決如主文。
本案經檢察官陳韻如到庭執行職務
中　　華　　民　　國　九十六　年　　四　　月　　三十　日
  　　　　　　　　　　刑事第八庭　法　官　孫　曉　青
上正本證明與原本無異。
如不服本判決應於送達後十日內向本院提出上訴狀。
                                  書記官　郭　錦　賢
中　　華　　民　　國　九十六　年　　五　　月　　二  　日
附錄本案論罪科刑法條全文
毒品危害防制條例第十條
施用第一級毒品者，處六月以上五年以下有期徒刑。
施用第二級毒品者，處三年以下有期徒刑。
